Amira FATNASSI Senior software engineer

+216 99 05 93 74

amirafatnassi88@gmail.com

www.linkedin.com/in/amira-fatnassi

www.github.com/amirafatnassi88

Ben arous, Tunisie

Ingénieur informatique avec plus de 8 ans d'expérience en tant que de développeur puis chef de projet au sein d'une startup. Je suis organisée et proactive, capable de fournir des solutions élégantes et conviviales de manière efficace et efficiente. J'aime créer des applications Web puissantes et apprendre de nouvelles technologies.

COMPÉTENCES

- <u>Languages de programmations</u>: HTML -CSS - JS - TS – JAVA - PHP
- <u>Framework et librairies</u>: NodeJs Bootstrap –Angular Laravel Express
- <u>Database</u>: MongoDB Oracle MySQL-PostgreSQL - SQLite
- Sofware: Visual Studio Code Atom
- <u>Project management</u>: Agile/scrum GIT

CERTIFICATIONS

LPIC-1: Mai 2016

https://www.lpi.org/verify/LPI000360734/qavfrxbvaj

• LPIC-2: Juin 2017

https://www.lpi.org/verify/LPI000360734/araren9ulw

LANGUES

• Arabe (Tunisie) : Langue maternelle

Français: Avancé
Anglais: Avancé
Italien: Débutant

VIE SOCIALE

Membre de comité d'organisation de :

- 1ère et 2ème journée des techniciens supérieurs de la Santé Militaire (2015-2016)
- 5ème et 6ème cours de Tunis International des Conflits Armés et de l'éthique : D G S M (2016-2017)
- 2^{ème} Cours de gestion et sécurité sanitaire des eaux (2016)
- PANARAB (2018)
- 9^{ème} journées de médecine d'unité

Conférencier et animateur d'atelier:

• Sessions de formation sur la vaccination et la gestion de chaîne du froid (2016 - 2017).

EXPÉRIENCE

Chef de projet: Dossier Médical Personnel

2020-2022

 Développement d'application de gestion de dossier médical informatisé.

Ingénieur informatique:

2014-2022

Direction Générale de Santé Militaire, Ministère de Défense National

2018-2022 : développeur senior

- Administration et support des bases de données.
- Gestion des applications (Maintenance et correctifs de bugs, développement de nouvelles fonctionnalités)
- Développement des sites web / applications.

2015-2018 : développeur junior

- Développer des applications web
- Participer au développement du Portail web de la MDN.
- Développer et administrer le site web de la santé militaire

2014-2015: Administrateur réseau informatique :

• Mise en place et gestion du réseau intranet de la direction générale de la santé militaire.

EDUCATION & FORMATION

- Formation Mean Stack: JS, Angular, Express, NodeJs (Five Points Academy:2020)
- Formation avancé des officiers Subalternes(Spécialité: Transmission):
 Ecole d'Application aux Armes et Centre d'instruction de Transmission
 (CIT) (2016-2017)
- Diplôme de spécialisté en transmission militaire: Ministère de défense national- CIT (2012-2013)
- Interconnecting Cisco Devices ICND2: 19-23 Oct 2015
- Oracle Fusion Middleware 11g: Build Applications with ADF I et II: Oradist (2015)
- Diplome d'Ingénieur informatique : Académie militaire (2009-2012)

 <u>Projet de fin d'étude :</u> Ecole Royale Militaire Belge: Développer une Application Android au profit de l'Institut Belge des services Postaux et des Télécommunications.
- Classe préparatoire: Math Informatique : Ecole Préparatoire aux Académies Militaires (2007 2009)
- Baccalauréat Sciences expérimentales : Lycée Indépendance Oued ellil 2007 (Mention : Très Bien)